【裁判字號】    89,易,194
【裁判日期】    890131
【裁判案由】    竊盜
【裁判全文】
臺灣高雄地方法院刑事判決                          八十九年度易字第一九四號
    公訴人  臺灣高雄地方法院檢察署檢察官
    被  告  甲○○
右列被告因竊盜案件，經檢察官提起公訴（八十八年度偵字第二五九三九號），本院
判決如左：
    主  文
甲○○竊盜，處有期徒刑肆月。
    事  實
一、甲○○意圖為自己不法之所有，於民國八十八年十月二十日下午四時二十五分許
    ，在高雄縣仁武鄉○○村○○路一六九號前，見乙○○所有牌照號碼ＪＬ—六九
    八號拖車停放於該處，車上無人，竟起貪念，進入駕駛座內竊取無線電對講機（
    KENWOOD 牌編號ＴＭ—七三三號）一台，得手後，因先前開啟車門觸動警報系統
    ，為聞警報聲響前來之乙○○發覺而當場追捕，於追捕過程中，甲○○為求脫身
    而將該無線電對講機丟於道路中央，仍為乙○○逮獲，報警處理。
二、案經高雄縣警察局移送臺灣高雄地方法院檢察署檢察官偵查起訴。
    理  由
一、訊據被告甲○○固坦承於右揭時地有在該拖車頭旁見被害人乙○○前來而逃逸等
    情不諱，惟矢口否認涉有右揭竊盜犯行，辯稱：伊乘坐計程車至該處附近找綽號
    「阿彬」之男子，遂至該車旁上廁所（小解），因碰撞到車頭導致警報聲響，伊
    見狀怕遭人誤認為竊賊而逃跑云云。惟查：右揭犯罪事實，業據被害人乙○○於
    偵審中指述綦詳，復有贓物認領保管單一紙附卷可稽。佐以該無線對講機是於車
    主乙○○追躡被告途中所尋獲乙情，足見乙○○指述被告竊取該無線對講機等情
    ，應屬實情，堪足採為論罪之證據。被告雖以前開情詞置辯，惟查：被告若無進
    入該拖車內，何需見被害人前至即拔腿逃跑，且衡諸常情，苟被告於被害人前來
    時只立於該拖車旁，加以地上如有被告前時上廁所（小解）之尿液痕跡，則被害
    人應只會問被告有無看見何人入車內行竊，當不至於即認被告本人即為行竊者之
    理，足見被告所辯上述情詞，顯有違一般常情，殊不足採。再者，被告於警訊中
    陳稱車主吳福明於追捕過程中，以無線電對講機丟伊，故該無線電對講機掉置於
    道路中央云云，此亦與常情不合，蓋乙○○豈有自拔毀該無線電對講機以追捕被
    告，並將價值約貳萬貳仟元之該對講機持以丟擲只立於車旁上廁所（小解）之被
    告之理。事證明確，被告所辯前開情詞，乃事後卸責之詞，不足為採，被告竊盜
    犯行洵堪認定。
二、核被告所為，係犯刑法第三百二十條第一項之罪。爰審酌被告之素行（見卷附臺
    灣高等法院被告全國前案紀錄表），犯後仍飾詞辯解，顯無悔意，及因之造成被
    害人之損害等情狀，量處如主文所示之刑。
據上論結，應依刑事訴訟法第二百九十九條第一項前段，刑法第三百二十條第一項、
，罰金罰鍰提高標準條例第一條前段，判決如主文。
中      華      民      國    八十九    年      一      月    三十一    日
                                      臺灣高雄地方法院刑事第三庭
                                          法  官  黃  三  友
右正本證明與原本無異。
如不服本判決應於送達後十日內向本院提出上訴狀。
                                          書記官  盧  雅  婷
中      華      民      國    八十九    年      一      月    三十一    日
附錄本判決之論罪法條：
刑法第三百二十條第一項
意圖為自己或第三人不法之所有，而竊取他人之動產者，為竊盜罪，處五年以下有期
徒刑、拘役或五百元以下罰金。


司法院資訊處製作；財團法人民間司法改革基金會備份。
